【裁判字號】    89,訴,227
【裁判日期】    890905
【裁判案由】    毒品危害防制條例
【裁判全文】
臺灣板橋地方法院刑事判決                          八十九年度訴字第二二七號
    公  訴  人  臺灣板橋地方法院檢察署檢察官
    被      告  乙○○
    指定辯護人  甲○公設辯護人
右列被告因違反毒品危害防制條例案件，經檢察官提起公訴（八十八年度偵字第一四
五七九號、八十八年度偵字第一四五八一號），甲○判決如左：
    主  文
乙○○連續販賣第二級毒品，處有期徒刑柒年伍月，扣案之安非他命壹中包、參小包
（驗餘淨重共拾點參肆公克）均沒收銷燬，扣案之分裝袋肆包、電子磅秤壹個、裝安
非他命用盒子壹個均沒收。
其餘被訴轉讓第二級毒品部分無罪。
    事  實
一、乙○○曾於民國八十一年間，因違反麻醉藥品管理條例案件，經甲○判處有期徒
    刑六月，如易科罰金以三百元折算一日確定，於八十一年九月七日執行完畢（未
    構成累犯），竟不知悔改，明知安非他命係毒品危害防制條例第二條所規定之第
    二級毒品，竟基於意圖營利之概括犯意，自八十八年四月間起至八十八年五月間
    止，連續在丙○○位於臺北縣三重市○○○街六十三號二樓住處之房間內，將安
    非他命一小包以新台幣（下同）五百元之價格，販售予丙○○二次；又於八十八
    年五月二十三日及八十八年五月三十日，經由戊○○居間介紹欲購買安非他命之
    丁○○，而連續在臺北縣新莊市○○○街三十九號二樓，將安非他命一小包以一
    千元之價格，販售予丁○○二次。嗣於八十八年五月二十三日十七時四十分許，
    在臺北縣新莊市○○街七十二巷十號二樓，為警查獲丁○○，依丁○○之供述，
    復於八十八年六月二日十八時三十分許，在臺北縣新莊市○○○街三十九號二樓
    ，為警查獲鄧再享，再依戊○○之供述，於八十八年六月八日十七時三十分許，
    在前揭臺北縣三重市○○○街六十三號二樓之丙○○住處，為警查獲乙○○與丙○○（另行審結），並扣得乙○○所有供販賣安非他命所用之分裝袋四包、電子
    磅秤一個、裝安非他命用盒子一個、安非他命一中包、三小包（驗餘淨重共十．
    三四公克），另扣得吸食器一組及丙○○所有行動電話（電話號碼000000
    0000）一支。
二、案經臺北縣警察局新莊分局報請臺灣板橋地方法院檢察署檢察官偵查起訴。
    理  由
壹、有罪部分：
一、訊據被告乙○○矢口否認有販賣安非他命之行為，辯稱：伊沒有販賣安非他命給
    丙○○、丁○○云云，惟查：
    （一）右揭被告乙○○販賣安非他命之事實，業據同案被告丙○○於警訊、偵查
          及證人丁○○、戊○○於警訊、甲○調查時證述綦詳，並有被告乙○○所
          有供販賣安非他命所用之分裝袋四包、電子磅秤一個、裝安非他命用盒子
          一個等物扣案足稽佐證，又於丙○○住處扣案之結晶四包（驗餘淨重共十
          ．三四公克），經送鑑定結果均係甲基安非他命，亦有法務部調查局八十
          九年三月十五日（八九）000000000號檢驗通知書在卷可參。
    （二）再查，(1)同案被告丙○○屢經甲○合法傳喚均未到庭，惟其於警訊時證稱
          ：伊於八十八年四月份、五月份向乙○○購買安非他命共二次，伊每次拿
          五百元給乙○○，乙○○就給伊可以吸三至四次的安非他命，都在伊房間
          內等語（見八十八年度偵字第一四五八一號卷第九頁），及於偵查中證稱
          ：安非他命確實是伊跟乙○○買的，伊向他買過四次，每次都是五百元等
          語（見八十八年度偵字第一四五八一號卷第二十九頁背面、第三十五頁）
          ，同案被告丙○○對於被告乙○○曾以每包五百元之價格販售安非他命予
          其施用之情，始終指證如一，而被告乙○○經檢察官安排前往法務部調查
          局接受測謊結果，被告就「（一）未曾販賣安非他命；（二）繫案之安非
          他命非其所有；（三）其未曾販賣安非他命予丙○○、戊○○」等問題，
          經測試亦均呈情緒波動之說謊反應，有法務部調查局（八八）陸（三）字
          第八八０五五七七三號鑑定通知書在卷可稽，則同案被告丙○○之指證，
          堪認為屬實，雖證人丙○○就被告販賣安非他命之次數有二次及四次之差
          別，惟案重初供，自應以同案被告丙○○於警訊之證述較接近被告乙○○
          之犯罪時點，記憶較為清晰，且較符合被告乙○○之測謊結果，是被告宋
          正弘應有連續以每包五百元之價格，販賣安非他命二次予同案被告丙○○
          之行為。
          (2)又證人丁○○於甲○審理時證稱：伊在八十八年五月二十三日及八十八
          年五月三十日向乙○○買安非他命，伊是找戊○○，戊○○再聯絡乙○○
          約時間、地點，由伊直接向乙○○買，鄧在旁邊看，總共買二次，一次一
          千元，一小包，地點在新莊市○○○街三十九號二樓等語（見甲○八十九
          年四月十一日訊問筆錄），核與證人戊○○於警訊時證稱：八十八年五月
          二十三日下午因丁○○欲購買安非他命，伊就幫他介紹予乙○○轉手買賣
          ，第二次在八十八年五月三十日下午，二次都在新莊市○○○街三十九號
          二樓，二次都買一千元等語相符（見八十八年度偵字第一四五七九號卷第
          十五頁背面），足徵證人丁○○指證被告乙○○販賣安非他命之詞，應堪
          採信。雖證人戊○○嗣於甲○調查時改稱：伊只跟丁○○去向乙○○買過
          一次安非他命，由伊與丁○○每人出一半的錢一起買的，另一次伊跟陳朝
          源去找乙○○，是丁○○自己要找乙○○買安非他命的，那次伊出去買便
          當，所以伊不知道云云，而與其於警訊之證詞有所出入，惟衡諸常情，陳
          朝源向被告乙○○購買安非他命既係出於戊○○之居間介紹買賣，戊○○
          為脫免其牙保禁藥之罪嫌，自會就其居間介紹丁○○向乙○○買安非他命
          之相關細節有所隱瞞，況且證人戊○○於警訊之證詞既較接近被告乙○○
          之犯罪時點，記憶亦較清晰，並與證人丁○○之證詞互相符合，自應以證
          人戊○○於警訊之證詞較為可採。
    （三）綜上所述，被告乙○○所辯未販賣安非他命之詞，要屬卸飾之詞，不足採
          信。按販賣安非他命係違法行為，非可公然為之，亦無公定之價格，不論
          是瓶裝或紙包之安非他命，均可任意分裝增減分量，而每次買賣之價量，
          亦隨時依雙方之關係深淺、資力、需求之數量及對行情之認知、來源是否
          充裕、販賣者是否渴求資金、查緝是否嚴緊、購買者被查獲時供述購買對
          象之可能性之風險評估等，因而異其標準，並機動調整，非可一概而論，
          販賣之利得除經坦承犯行或價量俱臻明確外，委難察得實情，販賣之人從
          價差或量差中牟利方式雖異，其意圖營利之非法販賣行為則一，否則要無
          甘冒重罪之風險以身試法，而本件被告乙○○雖否認販賣犯行而無法查得
          販賣之實際利得，但除別有事證足認其係按同一價量轉讓或確未牟利外，
          尚難執此遽認其非法販賣之證據有所未足，併此敘明。本件事證明確，被
          告乙○○販賣安非他命犯行洵堪認定，應予依法論科。
二、核被告乙○○前揭販賣安非他命之行為，係犯毒品危害防制條例第四條第二項之
    販賣第二級毒品罪，被告乙○○先後多次販賣安非他命行為，時間緊接，犯罪構
    成要件相同，顯係基於概括犯意為之，應依連續犯論以一罪並加重其刑。爰審酌
    被告乙○○販賣安非他命，對他人身心健康之危害甚鉅，暨其犯罪之動機、目的
    、手段、方法、犯後態度等一切情狀，量處如主文所示之刑，以資懲儆。至扣案
    之安非他命一中包、三小包（驗餘淨重共十．三四公克），係查獲之毒品，不同
    屬於犯人與否，應依毒品危害防制條例第十八條第一項前段規定，併予宣告沒收
    銷燬；又扣案之分裝袋四包、電子磅秤一個、裝安非他命用盒子一個，業經同案
    被告丙○○於警訊中證稱：分裝袋是乙○○帶來放在伊房間，分裝安非他命所用
    ，電子磅秤也是乙○○的，託伊帶去修理，安非他命是乙○○的，準備吸食及販
    售用的等語（見八十八年度偵字第一四五七九號卷第十頁背面），是該扣案之分
    裝袋一包、電子秤一個及裝安非他命用盒子一個係被告乙○○所有供販賣安非他
    命所用之物，應堪認定，自應依刑法第三十八條第一項第二款宣告沒收。另扣案
    之吸食器一組，業經被告乙○○否認為其所有，又查無其他證據足資證明與被告
    乙○○前揭販賣安非他命犯行有何關聯，而扣案之行動電話一支，雖經同案被告
    丙○○於警訊時證稱：該行動電話為伊所有，由乙○○拿來聯絡販毒等語（見八
    十八年度偵字第一四五七九號卷第十一頁背面），惟既非屬被告乙○○所有之物
    ，爰不予宣告沒收，併此敘明。
貳、無罪部分
一、公訴意旨略以：被告乙○○基於概括之犯意，自八十八十八年四月間起至八十八
    年五月三十日止，分別無償轉讓第二級毒品安非他命予戊○○及丙○○施用，因
    認被告乙○○涉有毒品危害防制條例第八條第二項之轉讓第二級毒品罪嫌云云。
二、按犯罪事實應依證據認定之，無證據不得推定其犯罪事實，刑事訴訟法第一百五
    十四條定有明文。而所謂認定犯罪事實之證據，係指足以認定被告確有犯罪行為
    之積極證據而言，該項證據自須適合於被告犯罪事實認定，始得採為斷罪資料（
    最高法院二十九年度上字第三一０五號判例意旨參照）。本件公訴人認被告乙○○涉有轉讓安非他命之罪嫌，無非以同案被告丙○○之供詞、證人戊○○之證詞
    、測謊結果及扣案之分裝袋四包、電子磅秤一個、裝安非他命用盒子一個、安非
    他命一中包、三小包（驗餘淨重共十．三四公克）、吸食器一組、行動電話（電
    話號碼0000000000）一支等物為其論據，訊據被告乙○○堅決否認有
    轉讓安非他命之行為，辯稱：伊沒有轉讓安非他命予丙○○、戊○○等語。
三、經查：
    （一）同案被告丙○○雖於警訊時證稱：因為伊經濟不好，有時乙○○會免費提
          供安非他命供伊吸食云云（見八十八年度偵字第一四五八一號卷第九頁）
          ，及證人戊○○於警訊時證稱：伊所吸食的安非他命是阿弘提供給伊吃的
          ，因為阿宏叫伊幫他販賣安非他命，他就免費提供給伊云云（見八十八年
          度偵字第一四五七九號卷第十五頁背面），而均指證被告乙○○有免費提
          供安非他命之行為，惟同案被告丙○○嗣於偵查中則僅稱：安非他命是宋
          正弘賣伊的，伊向他買過四次，每次五百元等語（見八十八年度偵字第一
          四五八一號卷第三十五頁），並未述及被告乙○○曾免費提供安非他命予
          伊施用之事，另證人戊○○於甲○調查時亦改稱：乙○○沒有免費提供安
          非他命給伊云云（見甲○八十九年五月二十三日訊問筆錄），則觀諸同案
          被告丙○○之警訊證詞，對於被告乙○○之轉讓安非他命時間、地點均付
          之闕如，尚屬籠統，而證人戊○○於警訊及甲○之證詞，前後亦反覆不一
          ，非無瑕疪可指，要難遽為採信。
    （二）又被告乙○○經安排測謊之結果，雖就「（一）未曾販賣安非他命；（二
          ）繫案之安非他命非其所有；（三）其未曾販賣安非他命予丙○○、鄧再
          亨」等問題，經測試均呈情緒波動之說謊反應【見偵查卷附法務部調查局
          （八八）陸（三）字第八八０五五七七三號鑑定通知書】，惟其測謊結果
          並未及於被告乙○○是否轉讓安非他命予丙○○及戊○○之部分，自難遽
          採為被告乙○○涉有轉讓安非他命犯行之不利認定。
    （三）至扣案之分裝袋四包、電子磅秤一個、裝安非他命用盒子一個、安非他命
          一中包、三小包（驗餘淨重共十．三四公克），業經同案被告丙○○證稱
          ：分裝袋是乙○○帶來放在伊房間，分裝安非他命所用，電子磅秤也是宋
          正弘的，託伊帶去修理，安非他命是乙○○的，準備吸食及販售用的等語
          （見八十八年度偵字第一四五七九號卷第十頁背面），是該扣案之分裝袋
          一包、電子秤一個、裝安非他命用盒子一個及安非他命四包，充其量僅能
          證明被告乙○○有販賣安非他命之行為，另扣案之吸食器一組，業經被告
          乙○○否認為其所有，而扣案之行動電話一支，亦經同案被告丙○○於警
          訊時證稱：該行動電話為伊所有，由乙○○拿來聯絡販毒等語（見八十八
          年度偵字第一四五七九號卷第十一頁背面），亦均不足採為認定被告宋正
          弘有轉讓安非他命犯行之證據。
    （四）綜上所言，自難僅憑同案被告丙○○之供述，證人戊○○之證詞、測謊結
          果及扣案之分裝袋四包、電子磅秤一個、裝安非他命用盒子一個、安非他
          命一中包、三小包（驗餘淨重共十．三四公克）、吸食器一組、行動電話
          （電話號碼0000000000）一支等物，遽認被告乙○○有轉讓安
          非他命予丙○○及戊○○之犯行。此外，復查無其他積極證據足認被告宋
          正弘有公訴人所指轉讓安非他命之犯行，不能證明其犯罪，揆諸前揭說明
          ，爰就被告乙○○被訴轉讓第二級毒品部分，依法諭知無罪之判決。
參、同案被告丙○○部分另行審結。
據上論據，應依刑事訴訟法第二百九十九條第一項前段、第三百零一條第一項，毒品
危害防制條例第四條第二項、第十八條第一項前段，刑法第十一條前段、第五十六條
、第三十八條第一項第二款，判決如主文。
本案經檢察官陳孟黎到庭執行職務。
中      華      民      國    八十九    年      九      月      八      日
                              臺灣板橋地方法院刑事第六庭
                                    法  官  葉  靜  芳
右正本證明與原本無異。
如不服本判決，應於判決送達後十日內向甲○提出上訴狀 。
                                    書記官  黃  大  千
中      華      民      國    八十九    年      九      月      十三    日
附錄本判決論罪科刑法條
毒品危害防制條例第四條：
製造、運輸、販賣第一級毒品者，處死刑或無期徒刑；處無期徒刑者，得併科新臺幣
一千萬元以下罰金。
製造、運輸、販賣第二級毒品者，處無期徒刑或七年以上有期徒刑，得併科新臺幣七
百萬元以下罰金。
製造、運輸、販賣第三級毒品者，處五年以上有期徒刑，得併科新臺幣五百萬元以下
罰金。
製造、運輸、販賣專供製造或施用毒品之器具者，處一年以上七年以下有期徒刑，得
併科新臺幣一百萬元以下罰金。
前四項之未遂犯罰之。


司法院資訊處製作；財團法人民間司法改革基金會備份。
